臺灣新北地方法院刑事判決
111年度審易字第218號
公  訴  人  臺灣新北地方檢察署檢察官
被      告  林賀程


上列被告因竊盜案件，經檢察官提起公訴（110年度偵字第34082
號、第36384號），被告於本院準備程序進行中，就被訴事實為
有罪之陳述，經本院告知簡式審判程序之旨，並聽取當事人之意
見後，裁定依簡式審判程序審理，判決如下：
    主  文
林賀程犯如附表「罪名及宣告刑」欄所示之罪，各處如附表「罪
名及宣告刑」欄所示之刑，並分別諭知如附表「沒收」欄所示之
沒收。應執行有期徒刑壹年貳月。
    事  實
一、林賀程與真實姓名、年籍不詳綽號「阿光」之成年男子，基
    於意圖為自己不法所有之犯意聯絡，於民國110年7月5日13
    時10分許，前往新北市○○區○○路000巷00號1樓王碧鳳住處外
    ，由「阿光」在外把風，林賀程則攀爬圍牆侵入王碧鳳上址
    住處後院，從未上鎖之後門進入上址屋內，竊取王碧鳳所有
    之皮包1個（內有現金新臺幣【下同】400元），得手後隨即
    離開現場。嗣王碧鳳發現遭竊報警處理，經警調閱現場監視
    錄影畫面，始悉上情。
二、林賀程意圖為自己不法之所有，於110年7月7日9時許，自新
    北市○○區○○路000巷00號建築物旁之防火巷，攀爬至新北市○
    ○區○○路000巷00號4樓，踰越窗戶侵入上址力良順、林璟廷
    夫妻住處，竊取力良順、林璟廷共有置於房間內之現金1,00
    0元、手錶1支、信用卡3張、日幣1萬6,000元、手鍊2條、新
    光三越百貨公司7,000元禮券、圓形耳鑽1對、華碩白色X513
    EP-0251W1135G7筆記型電腦1台、背包1個、外套1件；之後
    再沿屋內樓梯至上址1樓大廳，竊取李建熹所有之茶壺3支、
    高梁酒1瓶，得手後隨即離開現場。嗣林璟廷於同日22時45
    分許發現遭竊報警處理，經警調閱現場附近監視錄影畫面，
    循線於同年月9日通知林賀程到案說明，林賀程到案後坦承
    上開犯行，並於同日13時許，帶同警方至其位於新北市○○區
    ○○路000巷0弄00號3樓之居所執行搜索，當場扣得力良順、
    林璟廷上開遭竊之手錶1支、手鍊2條、圓形耳鑽1對、背包1
    個、外套1件（已發還力良順）及李建熹上開遭竊之茶壺2支
    、高梁酒1瓶（已發還李建熹），而查悉上情。
三、案經林璟廷訴由新北市政府警察局蘆洲分局報告臺灣新北地
    方檢察署檢察官偵查起訴。
    理  由
一、按除被告所犯為死刑、無期徒刑、最輕本刑為3年以上有期
    徒刑之罪或高等法院管轄第一審案件者外，於第一次審判期
    日前之準備程序進行中，被告先就被訴事實為有罪之陳述時
    ，審判長得告知被告簡式審判程序之旨，並聽取當事人、代
    理人、辯護人及輔佐人之意見後，裁定進行簡式審判程序，
    刑事訴訟法第273條之1第1項定有明文。經核本件被告所犯
    係死刑、無期徒刑、最輕本刑為3年以上有期徒刑以外之罪
    ，其於準備程序中就被訴之事實為有罪陳述，經法官告知簡
    式審判程序之旨，並聽取公訴人及被告之意見後，本院爰依
    首揭規定，裁定改依簡式審判程序進行審理，合先敘明。
二、上揭犯罪事實，業據被告林賀程於警詢、偵查及本院審理時
    均坦承不諱，核與證人即被害人王碧鳳、力良順、李建熹、
    證人即告訴人林璟廷於警詢時證述之情節相符，復有被害人
    王碧鳳之新北市政府警察局蘆洲分局延平派出所受（處）理
    各類案件案件證明單、受理各類案件紀錄表各1份、110年7
    月5日案發現場附近監視器錄影翻拍畫面截圖10張、監視錄
    影光碟1片（事實欄一部份，見110年度偵字第34082號卷【
    下稱偵一卷】第4頁、第5頁、第10頁至第14頁及證物袋內）
    ；被害人李建熹、告訴人林璟廷之新北市政府警察局蘆洲分
    局延平派出所受（處）理案件證明單、自願受搜索同意書、
    新北市政府警察局蘆洲分局搜索扣押筆錄、扣押物品目錄表
    各1份、110年7月7日新北市○○區○○路000巷00號案發現場照
    片6張、監視器錄影畫面翻拍照片11張、扣案物照片6張、贓
    物認領保管單2份、監視器錄影光碟1片（事實欄二部分，見
    110年度偵字第36384號卷【下稱偵二卷】第4頁、第5頁、第
    16頁至第19頁、第22頁至第33頁、第34頁、第35頁及證物袋
    內）在卷可參，足認被告前揭自白均與事實相符。本件事證
    明確，被告前開犯行均堪認定，應予依法論科。
三、論罪科刑： 
　㈠按刑法第321條第1項第2款所謂「門窗」應專指分隔住宅或建
    築物內外之出入口大門及窗戶，而所謂「其他安全設備」，
    指門窗、牆垣以外，依社會通常觀念足認為防盜之設備。又
    所謂「毀」係指毀損，「越」則係指踰越或超越，只要踰越
    或超越門窗、牆垣或其他安全設備之行為使該門窗、牆垣或
    其他安全設備喪失防閑作用，即該當於此規定之要件。是核
    被告如事實欄一所為，係犯刑法第321條第1項第1款、第2款
    之踰越牆垣侵入住宅竊盜罪；如事實欄二所為，係犯同法第
    321條第1項第1款、第2款之踰越門窗侵入住宅竊盜罪。
　㈡被告與綽號「阿光」男子就事實欄一所示踰越牆垣侵入住宅
    竊盜犯行，有犯意聯絡及行為分擔，應論以共同正犯。
　㈢被告於事實欄二所示時、地，侵入同一地點竊取告訴人林璟
    廷、被害人力良順、李建熹之財物，侵害數人之財產法益，
    係以一行為同時觸犯數罪名，為想像競合犯，應依刑法第55
    條規定，論以一踰越門窗侵入住宅竊盜罪。
　㈣被告所犯上開2次加重竊盜犯行，犯意各別，行為互殊，應予
    分論併罰。
　㈤被告前①因施用毒品案件，經本院以107年度訴字第154號判處
    有期徒刑7月確定；②因竊盜案件，經本院以107年度審易字
    第2840號判處有期徒刑10月確定；上揭①②案之罪刑嗣經本院
    以108年度聲字第973號裁定應執行有期徒刑1年3月確定；③
    因施用毒品案件，經本院以107年度審訴字第1690號判處有
    期徒刑7月確定，經與上開應執行之有期徒刑1年3月接續執
    行，於109年5月6日縮刑假釋出監並付保護管束，嗣經撤銷
    假釋，入監執行殘刑有期徒刑3月20日，於110年1月30日執
    行完畢等情，有臺灣高等法院被告前案紀錄表在卷可參，其
    於受有期徒刑之執行完畢後，5年以內故意再犯本件有期徒
    刑以上之各罪，均為累犯，各應依刑法第47條第1項之規定
    加重其刑。又本案依被告之犯罪情節及其素行綜合以觀（見
    前開被告前案紀錄表），並無應予量處最低法定本刑之情形
    ，則依累犯規定加重其刑，尚不至於發生罪刑不相當之情形
    ，而與司法院釋字第775號解釋意旨無違，附此敘明。
　㈥爰審酌被告前已有竊盜前科紀錄（參前開被告前案紀錄表）
    ，仍不思循正當途徑獲取財物，再犯本案2次加重竊盜犯行
    ，足見其法治觀念薄弱，缺乏對他人財產權之尊重，除造成
    他人財物損失外，亦嚴重影響住宅安寧，所為應予非難，兼
    衡其犯罪之動機、目的、手段、所竊得財物之種類、價值數
    額、犯後坦承犯行之態度，另考量其所竊得之部分財物已發
    還被害人力良順、李建熹，及被告國中畢業之智識程度、離
    婚，自陳入監前從事送貨業、需扶養1名未成年子女、經濟
    狀況小康之生活情形（見被告個人戶籍資料、本院卷第86頁
    至第87頁）等一切情狀，分別量處如附表「罪名及宣告刑」
    欄所示之刑，另定其應執行如主文所示之刑。
四、沒收：
　㈠按犯罪所得之沒收、追繳或追徵，在於剝奪犯罪行為人之實
    際犯罪所得（原物或其替代價值利益），使其不能坐享犯罪
    之成果，重在犯罪者所受利得之剝奪，兼具刑罰與保安處分
    之性質，故無利得者自不生剝奪財產權之問題。因此，即令
    二人以上共同犯罪，關於犯罪所得之沒收、追繳或追徵，亦
    應各按其利得數額負責，並非須負連帶責任（最高法院105
    年度台上字第1156號判決意旨參照）。關於被告如事實欄一
    所示共同加重竊盜犯行之犯罪所得，其於警詢時陳稱：我把
    包包丟在旁邊，被害人王碧鳳遭竊的400元，已經花掉了等
    語（見偵一卷第6頁反面至第7頁），足認被害人王碧鳳遭竊
    之皮包1個、現金400元均為被告如事實欄一所示犯行之實際
    犯罪所得。
　㈡被告事實欄一犯行所竊得之皮包1個、現金400元；事實欄二
    犯行所竊得之現金1,000元、日幣1萬6,000元、新光三越百
    貨公司7,000元禮券、華碩白色X513EP-0251W1135G7筆記型
    電腦1台、茶壺1支，分屬被告犯上開各該犯行之犯罪所得，
    均未據扣案，且未實際合法發還或賠償上開告訴人或被害人
    ，宣告沒收亦無過苛、欠缺刑法上之重要性、犯罪所得價值
    低微，或為維持受宣告人生活條件之必要等情形，自應依刑
    法第38條之1第1項前段規定宣告沒收，並依同條第3項規定
    諭知於全部或一部不能沒收或不宜執行沒收時，追徵其價額
    。
　㈢被告事實欄二犯行所竊得之手錶1支、手鍊2條、圓形耳鑽1對
    、背包1個、外套1件、茶壺2支、高梁酒1瓶，均已扣案並發
    還被害人力良順、李建熹等節，有上開贓物認領保管單2份
    在卷可佐（見偵二卷第34頁、第35頁），爰依刑法第38條之
    1第5項規定不予宣告沒收。
　㈣至被告事實欄二犯行所竊得告訴人林璟廷、被害人力良順所
    有之信用卡3張，固屬被告之犯罪所得，惟均未扣案，且此
    等物品純屬個人信用消費之用，倘告訴人林璟廷、被害人力
    良順申請掛失止付並補發新信用卡，原信用卡即失去功用，
    已不具刑法重要性，為免執行之困難，爰依刑法第38條之2
    第2項規定不予宣告沒收。
據上論斷，應依刑事訴訟法第273條之1第1項、第299條第1項前
段，判決如主文。
本案經檢察官李淑珺提起公訴，檢察官林亭妤到庭執行職務。
中　　華　　民　　國　　111 　年　　3 　　月　　18　　日
                  刑事第二十三庭  法  官  藍海凝
上列正本證明與原本無異。
如不服本判決，應於判決送達後20日內敘明上訴理由，向本院提
出上訴狀 (應附繕本) ，上訴於臺灣高等法院。其未敘述上訴理
由者，應於上訴期間屆滿後20日內向本院補提理由書「切勿逕送
上級法院」。
                                  書記官  羅婉嘉
中　　華　　民　　國　　111 　年　　3 　　月　　18　　日
附錄本案論罪科刑法條全文：
中華民國刑法第321條
犯前條第1項、第2項之罪而有下列情形之一者，處6月以上5年以
下有期徒刑，得併科50萬元以下罰金：
一、侵入住宅或有人居住之建築物、船艦或隱匿其內而犯之。
二、毀越門窗、牆垣或其他安全設備而犯之。
三、攜帶兇器而犯之。
四、結夥三人以上而犯之。
五、乘火災、水災或其他災害之際而犯之。
六、在車站、港埠、航空站或其他供水、陸、空公眾運輸之舟、
    車、航空機內而犯之。
前項之未遂犯罰之。
附表：
編號 犯罪事實 罪名及宣告刑 沒收  1 事實欄一部分（即起訴書犯罪事實一、㈠部分） 林賀程共同踰越牆垣侵入住宅竊盜，累犯，處有期徒刑捌月。 未扣案之犯罪所得皮包壹個、新臺幣肆佰元均沒收，於全部或一部不能沒收或不宜執行沒收時，追徵其價額。  2 事實欄二部分（即起訴書犯罪事實一、㈡部分） 林賀程踰越門窗侵入住宅竊盜，累犯，處有期徒刑拾月。 未扣案之犯罪所得新臺幣壹仟元、日幣壹萬陸仟元、新光三越百貨公司柒仟元禮券、華碩白色X513EP-0251W1135G7筆記型電腦壹台、茶壺壹支均沒收，於全部或一部不能沒收或不宜執行沒收時，追徵其價額。